【裁判字號】    98,易,2091
【裁判日期】    980831
【裁判案由】    竊盜
【裁判全文】
臺灣臺北地方法院刑事判決              98年度易字第2091號
公  訴  人  臺灣臺北地方法院檢查署檢察官
被      告  丙○○
                      號
                      樓
上列被告因竊盜案件，經檢察官聲請簡易判決處刑（98年度速偵
字第105 號），本院認不宜以簡易判決處刑，改行通常程序訴訟
審理，被告於本院審理中，就被訴事實為有罪之陳述，經本院告
知簡式審判程序意旨，並聽取公訴人及被告之意見後，本院裁定
依簡式審判程序審理，判決如下：
    主  文
丙○○攜帶兇器於夜間侵入住宅竊盜，累犯，處有期徒刑柒月，
扣案之小型多功能刀組壹具及白色尼龍袋壹只沒收。
    事  實
一、施恭前因竊盜案件，經本院以97年度易字第1421號判決判處
    有期徒刑4 月確定，甫於民國97年9 月30日易科罰金執行完
    畢（另前兩度因竊盜案件，各經減處、判處有期徒刑4 月及
    8 月確定，該兩罪接續執行而於96年9 月20日縮刑期滿執行
    完畢）；仍不知悔改，意圖為自己不法之所有，基於竊盜之
    犯意，於98年6 月19日清晨4 時30分許，行至臺北市○○區
    ○○路506 號羅浮名宮大廈，以其所有且隨身攜帶客觀上足
    以威脅人之生命、身體安全並可供兇器使用之小型多功能刀
    組1 具撬開該大廈1 樓鐵門之門鎖後，而於夜間侵入該大廈
    之樓梯間住宅，其先至3 樓竊取甲○○之子所有放置在樓梯
    間鞋櫃之皮鞋及休閒鞋各1 雙，得手後再至5 樓竊取乙○○
    所有同放置在樓梯間鞋櫃之布鞋1 雙，得手後均將該等竊得
    之鞋子放入其所有之白色尼龍袋內，然因其侵入該大廈之舉
    適為欲前往該處訪友之方俊卿在後目擊，方俊欽旋即聯絡友
    人在樓下等候，而於丙○○下樓時當場上前質問並報警處理
    ，因而查獲上情，並扣得其所有用以行竊之小型多功能刀組
    1 具及白色尼龍袋1 只，始知上情。
二、案經臺北市政府警察局中山分局報請臺灣臺北地方法院檢察
    署檢察官偵查後聲請以簡易判決處刑。
    理  由
一、程序部分：按檢察官聲請以簡易判決處刑之案件，經法院認
    為有刑事訴訟法第451 條之1 第4 項但書之情形者，應適用
    通常程序審判之，同法第452 條定有明文。經查，本件被告
    丙○○被訴案件，本院於調查後，認有刑事訴訟法第451 條
    之1 第4 項但書之情形，不宜以簡易判決處刑，爰依上開刑
    事訴訟法第452 條之規定，改用通常程序審判之；又其所犯
    係死刑、無期徒刑或最輕本刑為3 年以上有期徒刑以外之罪
    ，其於審理中就被訴事實為有罪之陳述，經本院告知簡式審
    判程序之旨，並聽取當事人意見後，本院遂依刑事訴訟法第
    284 條之1 、第273 條之1 第1 項規定裁定進行簡式審判程
    序，合先敘明。
二、上開事實，業據被告於本院98年8 月24日審理程序中坦承不
    諱，核與證人方俊卿、甲○○、乙○○於警詢中之證述相符
    ，並有扣案之上開小型多功能刀組1 具（按即扣押物品清單
    所載之瑞士刀、被告所稱之指甲刀）及白色尼龍袋1 只為憑
    ，且有贓物認領保管單（兩件）、搜索扣押筆錄、查獲現場
    照片及日出日沒時刻表（98年6 月19日日出時間為清晨5 時
    4 分許）等件在卷可稽，是被告上開於本院之任意性自白核
    與事實相符而可採信，本案事證已臻明確，被告犯行堪以認
    定，自應依法論科。
三、按刑法第321 條第1 項第1 款之夜間侵入住宅竊盜罪，其所
    謂「住宅」，乃指人類日常居住之場所而言，公寓亦屬之。
    至公寓樓下之「樓梯間」，雖僅供各住戶出入通行，然就公
    寓之整體而言，該樓梯間為該公寓之一部分，而與該公寓有
    密切不可分之關係，故於夜間侵入公寓樓下之樓梯間竊盜，
    難謂無同時妨害居住安全之情形，自應成立刑法第321 條第
    1 項第1 款於夜間侵入住宅竊盜罪，最高法院76年台上字第
    2972號判例意旨參照。又按刑法第321 條第1 項第3 款之攜
    帶兇器竊盜罪，係以行為人攜帶兇器竊盜為其加重條件，此
    所謂兇器，其種類並無限制，凡客觀上足對人之生命、身體
    、安全構成威脅，具有危險性之兇器均屬之，且祇須行竊時
    攜帶此種具有危險性之兇器為已足，並不以攜帶之初有行兇
    之意圖為必要，同院79年台上字第5253號判例可茲為憑。查
    被告於夜間持質地堅硬、堪稱銳利之小型多功能刀組1 具（
    見偵卷第30頁照片）侵入上址大廈之樓梯間，再上樓於3 樓
    及5 樓之樓梯間內，兩度竊取放置在鞋櫃內之鞋子得手，參
    照上開說明，其所持用之工具客觀上係具有危險性之兇器無
    疑，且其係於夜間侵入他人住宅甚明，是核被告所為，係犯
    刑法第321 條第1 項第1 款、第3 款之攜帶兇器於夜間侵入
    住宅竊盜罪。被告基於同一竊取該大廈樓梯間財物之意思，
    而為上開兩度竊取不同樓層住戶之鞋子之犯行，侵害之財產
    法益明顯不同，然其先後竊鞋之舉，衡諸社會通念，應整體
    視為單一之侵入住宅竊盜行為，則被告以一行為觸犯數竊盜
    罪，應從一重之加重竊盜罪處斷。至於被告雖有撬開門鎖啟
    門入室之行為，但此與毀越門扇或安全設備有別，尚無併論
    以同條項第2 款之加重條件之餘地（最高法院69年度台上字
    第2415號判決意旨參照），檢察官於聲請簡易判決處刑書認
    被告所為該當此款，且漏論第1 款夜間侵入住宅之部分，均
    有未洽，附此敘明。
四、查被告前因竊盜案件，經本院以97年度易字第1421號判決判
    處有期徒刑4 月確定，於97年9 月30日易科罰金執行完畢，
    此有臺灣高等法院被告前案紀錄表1 件附卷可參，其於5 年
    內故意再犯本件最重為有期徒刑以上之罪，為累犯，應依刑
    法第47條第1 項之規定加重其刑。爰審酌被告多次竊取他人
    之物，蔑視他人之財產權，惟於犯後坦承犯行，態度尚可，
    且所竊得之物，已交由各該被害人領回，此有贓物認領保管
    單為據，犯罪所造成之損害不大，暨其素行、自述照顧年近
    80之年邁病父及罹患下咽癌之兄長之生活狀況、犯罪之動機
    、目的、手段等一切情狀，被告請求求處有期徒刑6 月顯然
    於法不合，爰量處如主文所示之刑。末扣案之小型多功能刀
    組1 具及白色尼龍袋1 只，為被告所有且係供其犯罪所用之
    物，此業據被告供陳在卷，爰依刑法第38條第1 項第2 款併
    予宣告沒收。
據上論斷，應依刑事訴訟法第452 條、第284 條之1 、第273 條
之1 第1 項、第299 條第1 項前段，刑法第321 條第1 項第1 款
、第3 款、第47條第1 項、第38條第1 項第2 款，判決如主文。
本案經檢察官林冠佑到庭執行職務。
中    華    民    國    98    年    8     月    31    日
                  刑事第五庭  法  官  吳勇毅
上正本證明與原本無異。
如不服本判決應於收受送達後10日內向本院提出上訴書狀，並應
敘述具體理由；其未敘述上訴理由者，應於上訴期間屆滿後20日
內向本院補提理由書（均須按他造當事人之人數附繕本）「切勿
逕送上級法院」。告訴人或被害人如對於本判決不服者，應具備
理由請求檢察官上訴，其上訴期間之計算係以檢察官收受判決正
本之日期為準。
                              書記官  游秀珠
中    華    民    國    98    年    8     月    31    日
附錄本案論罪科刑法條全文：
中華民國刑法第321條
（加重竊盜罪）
犯竊盜罪而有左列情形之一者，處6 月以上、5 年以下有期徒刑
：
一  於夜間侵入住宅或有人居住之建築物、船艦或隱匿其內而犯
    之者。
二  毀越門扇、牆垣或其他安全設備而犯之者。
三  攜帶兇器而犯之者。
四  結夥三人以上而犯之者。
五  乘火災、水災或其他災害之際而犯之者。
六  在車站或埠頭而犯之者。
前項之未遂犯罰之。


司法院資訊處製作；財團法人民間司法改革基金會備份。
